# 《财务报告一般规定》 2010 年修订的内容中的几点，我们如何去理解？

提问人：tony868lamy 时间：2011-04-23 16:59:02
财务报告一般规定 2010 年修订
（二）对 15 号编报规则附件“（二） 财务报表”的修订
6.所有者权益变动表中，在“（六）专项储备”后增加“（七）其他”项，用于列报不应归属为所有者权益变动表中“（一）净利润”至“（六）专项储备”的其他项目。对金额重大的其他项目，公司应在对应项目附注中予以说明。
请问：“（七）其他”项 ， 就各位目前经手的业务中，主要遇到有哪些情况放入该项目？
（五）对 15 号编报规则“第二节 会计政策、会计估计和前期差错”和 15 号编报规则附件“（四）公司主要会计政策、会计估计和前期差错”的修订
1.应收款项
15 号编报规则第十七条（十）“应收款项坏账准备的确认标准、计提方法”，修改为：“对单项金额重大并单项计提减值准备的应收账款，应披露金额重大的判断依据或金额标准；对按组合计提减值准备的应收账款，应披露确定组合的依据、按组合计提减值准备采用的计提方法；对单项金额虽不重大但单项计提减值准备的应收账款，应披露单项计提的理由、计提方法等。”
请问：单项金额重大并单项计提减值准备的应收账款（如：应收款项 1000 万元，单项进行减值测试后计提 500 万元），剩余未计提的部分是否仍需纳入具有类似信用风险组合（如：账龄分析法组合）中做测试计提相应的坏账？ 备注：企业会计准则中提及，单项进行减值测试未发生减值的，仍需要再纳入具有类似信用风险组合中进行减值测试并计提相应的坏账准备。

回答人：chenyiwei
1 、“（七）其他”项目较为少见。企业收到的不需要偿还的财政性资金，如投资补助和因公共利益搬迁从财政预算收到的补偿款等，按相关的财务、会计规定要求计入资本公积的部分，可以认为属于此类。 或者，某些特殊情况下，企业基于前期影响的重要性的考虑，对某些应追溯调整以前年度留存收益和资本公积的事项（如同一控制下合并了一家规模很小的公司）基于重要性原则进行简化处理，将被合并方的期初留存收益一次性加入到合并财务报表中，而没有重述前期比较数据。这时也可通过该项目反映。
2 、按准则规定的字面意思应当要。但个人理解这种做法值得商榷。

提问人：lxch119 时间：2012-03-09 17:26:06
回复 chenyiwei 的帖子
其他，应该指的是外币报表折算差。
因为资产负债表里的项目，在所有者权益变动表里没有的项目，就是外币报表折算差。 不知道这么理解是不是狭隘了。

回答人：chenyiwei
外币报表折算差额的变动应当体现于“其他综合收益”中。

提问人：lxch119 时间：2012-03-09 20:26:40
回复 chenyiwei 的帖子
我不认为这是其他综合收益。

回答人：chenyiwei
解释 3 号和财会[2009]16号对于外币报表折算差额应属于其他综合收益有明确规定。

提问人：yahmm 时间：2012-03-10 11:09:21
对外币报表折算差额我是这样做的：在利润表里做其他综合收益，所有都权益变动表中：左方对应其他综合收益，上方对应其他

回答人：chenyiwei
是这样。